臺灣苗栗地方法院刑事判決　　　　　　　　　　　　　　九十三年度訴字第六四號
　　公　訴　人　臺灣苗栗地方法院檢察署檢察官
　　被　　　告　乙○○
　　選任辯護人　甲○○律師
右列被告因貪污等案件，經檢察官提起公訴（九十二年度偵字第五０二五號），經本
院合議庭裁定適用簡式審判程序審理，判決如左：
    主  文
乙○○對於依據法令從事公務之人員，關於違背職務之行為，行求賄賂，處有期徒刑
壹年，褫奪公權參年。又服用酒類，不能安全駕駛動力交通工具而駕駛，處有期徒刑
伍月。應執行有期徒刑壹年肆月，褫奪公權參年。緩刑肆年。
    事  實
一、乙○○於民國九十二年十二月二十日晚上六時至九時許，在新竹縣南寮漁港某餐
    飲店內飲用酒類，明知酒後注意力及控制力均受影響，已達不能安全駕駛動力交
    通工具之程度，仍於酒後即翌日（同年十二月二十一日）凌晨零時許，駕駛車牌
    號碼二Ｐ—五四九０號自用小客車，沿湖口交流道駛上國道一號高速公路，由北
    向南行駛，欲南下台中，嗣於同年十二月二十一日凌晨二時六分許，行經前開路
    段南下一四一公里處（屬苗栗縣銅鑼鄉境內）時，因違規超速駕駛為內政部警政
    署國道公路警察局第二警察隊造橋分隊之值勤警員邱嘉璿、吳佳勳攔車稽查，經
    警測得其呼氣酒精濃度達每公升０點九四毫克，而查獲上情。詎被告獲知右述警
    員將以現行犯移送時，竟利用返回車內取交
    之機會，持新台幣（下同）一萬元，欲塞往警員吳佳勳之口袋，並以言語「一萬
    元給你們，就當作沒這回事，放我離開」等語，而對於依據法令從事公務之人員
    ，關於違背職務行為，行求賄賂。因邱嘉璿、吳佳勳二位警員均予拒絕，乙○○
    又將一萬元放置於酒精測定器上，迄警員告知將以行賄罪移送法辦後，始將金錢
    取回，並於警訊、偵查中自白其犯行。
二、案經內政部警政署國道公路警察局第二警察隊報告臺灣苗栗地方法院檢察署檢察
    官偵查起訴。
    理  由
一、右揭犯罪事實，業據被告乙○○於警訊、偵查及本院審理中坦承不諱。按人類飲
    用酒類後，經以呼氣方式測試酒精濃度測定值在每公升０點五０至０點七五毫克
    間時，其臨床症狀為：情緒、人格及行為改變。駕駛車輛危險。顯著之心智異常
    ，肌肉無法協調，無法行走等狀態，及以呼氣方式測試酒精濃度測定值在每公升
    ０點五五至０點七五毫克間時，其駕車肇事率較無飲用酒類者高達十倍。被告酒
    後駕車肇事遭檢時，以呼氣方式測試酒精濃度，其測定值已超出０點五五毫克之
    最高限值，並高達０點九四毫克，其客觀上顯已有隨時發生交通事故之危險存在
    ，況被告又係無照、超速駕駛，是其顯已致酒醉而無法安全駕駛之程度。又被告
    確係於車內取出一萬元，欲塞往警員吳佳勳之口袋，並以言語及具體行動向依法
    執行職務之警員，就違背職務行為以行求賄賂，而遭警員拒絕一節，亦經證人即
    查獲時警員邱嘉璿、吳佳勳二人於偵查中證述明確，互核一致，堪證被告上開自
    白均與事實相符。此外，並有內政部警政署國道公路警察局舉發違反道路交通管
    理事件通知單影本、呼氣酒精測試報告單、酒精測試觀察紀錄表、汽車駕駛人酒
    後生理協調平衡檢核測紀錄表等在卷足憑及被告行賄時紙幣散落於駕駛座之現場
    拍攝照片二幀附卷可考。本件事證明確，被告犯行洵堪認定。
二、核被告雖未具公務員身分，然對於依據法令從事公務之人員，關於違背職務之行
    為，行求賄賂，核其所為，係違反貪污治罪條例第十一條第三項、第一項對公務
    員違背職務之行為行求賄賂罪。被告酒醉駕駛之行為，係另犯刑法第一百八十五
    條之三之公共危險罪。被告所犯行賄罪部分，因其情節尚屬輕微，所行賄之金額
    又在五萬元以下，應依貪污治罪條例第十二條第二項減輕其刑。又被告於警訊、
    偵查迄本院審理中對上開行賄犯行均自白不諱，依同條例第十一條第四項後段，
    就該行賄罪部分，依法應遞減輕其刑。所犯行賄罪及公共危險二罪間，犯意各別
    、罪名有異，應予分論併罰。審酌被告並無前科（有臺灣苗栗地方法院檢察署刑
    案資料查註紀錄表在卷足參），素行尚屬良好，本件行為僅因好酒貪杯致觸法，
    事後於偵、審復均坦承犯行，態度良好等一切情狀，爰分別量處如主文所示之刑
    後，定其應執行之刑，併依貪污治罪條例第十七條規定宣告褫奪公權，以示懲儆
    。末查，被告於本件行為後確已知所醒悟，並為明示其悛悔之意，主動向社會慈
    善團體「伊甸社會福利基金會」為公益捐款十萬元，有郵政劃撥單及收據各一紙
    附卷可稽；而被告於五年內並未曾受有期徒刑以上刑之宣告，其父親陳海罹患中
    風，母親陳莊鴛鴦亦患有腎臟病，長子陳彥廷亦年齡幼小，須其照顧等情，有診
    斷証明書、殘障手冊及
    無再犯之虞，爰併予宣告緩刑四年，以啟自新。
據上論斷，應依刑事訴訟法第二百七十三條之一第一項、第二百九十九條第一項前段
、貪污治罪條例第十一條第一項、第三項、第四項後段、第十二條第二項、第十七條
，刑法第十一條、第一百八十五條之三、第五十一條第五款、第三十七條第二項、第
七十四條第一款，判決如主文。
本案經檢察官廖啟村到庭執行職務。
中　　　華　　　民　　　國　　九十三　　年　　　五　　　月　　 十七 　　日
                                        臺灣苗栗地方法院刑事第三庭
                                              法  官    楊  台  清
右正本證明與原本無異。
如不服本判決，應於送達後十日內向本院提出上訴狀 (須附繕本)，上訴於臺灣高等
法院臺中分院。
                                              書記官    王  月  香
中　　　華　　　民　　　國　　九十三　　年　　　五　　　月　　 十七 　　日
附錄論罪法條
中華民國刑法第一百八十五條之三
服用毒品、麻醉藥品、酒類或其他相類之物，不能安全駕駛動力交通工具而駕駛者，
處一年以下有期徒刑、拘役或三萬元以下罰金。
貪污治罪條例第十一條第一項
對於第二條人員，關於違背職務之行為，行求、期約或交付賄賂或其他不正利益者，
處一年以上七年以下有期徒刑，得併科新臺幣三百萬元以下罰金。
